臺灣臺北地方法院民事裁定  
110年度家繼訴字第71號
聲  請  人
即  原  告  林禮學

上列聲請人因與林志健、林玉祥、林秀卿、楊秋香（即林惠堂之
繼承人）、林芸亭（即林惠堂之繼承人）、林家文（即林惠堂之
繼承人）間請求分割遺產事件聲請補充判決，本院裁定如下：
    主  文
聲請駁回。
    理  由
一、按判決須於訴訟標的之一部或訴訟費用有脫漏者，法院始應
    依聲請或依職權以判決補充之，此觀民事訴訟法第233條第1
    項規定自明，此為家事事件法第51條準用。所謂裁判有脫漏
    ，係指法院應於主文表示裁判結果之事項，實際上未為裁判
    之表示而言，至於非應表示於判決主文之事項，則不與焉（
    最高法院77年台抗第96號裁定意旨參照）。
二、本件聲請人主張：本院於民國111年7月22日所為110年度家
    繼訴字第71號民事判決(下稱系爭判決)附表一編號1至7所示
    建物及土地(下稱系爭房地)原係被繼承人林劉紅桃之配偶林
    喜時所有，林喜時於92年9月12日死亡時，其所有之系爭房
    地由林劉紅桃及伊等繼承人繼承，故聲請人持系爭判決向地
    政機關辦理繼承登記時，竟遭地政機關以被繼承人林劉紅桃
    遺產非系爭房地，要求聲請人依民事訴訟法第233條規定洽
    法院釐清在案，準此，依地政機關所示，實有為補充判決之
    必要，爰依上開法律規定提出聲請等語。
三、查聲請人即原告於110年4月1日向本院訴請分割兩造公同共
    有之「被繼承人林劉紅桃」所遺「如附表一所示遺產」，並
    未訴請分割林劉紅桃之配偶林喜時所遺財產，且訴請分割遺
    產之房地與系爭判決附表一所示系爭房地完全相同，並提出
    被繼承人林劉紅桃遺產稅免稅證明書(見本院卷一第19頁)為
    證，有原告起訴狀載訴之聲明及附表一(見本院卷一第9頁及
    第15至16頁)與系爭判決主文及附表一(見本院卷二第7頁及
    第10至11頁)可資比對，復於言詞辯論終結前無訴之變更追
    加或事實更正，足見系爭判決不論訴訟標的、當事人或訴之
    聲明，乃至訴訟費用均無脫漏之情形，且無誤寫、誤算或其
    他類此之顯然錯誤可資更正，聲請人為本件判決補充之聲請
    ，不能准許，應予駁回。至於系爭判決附表一編號1至7所示
    系爭房地，究屬被繼承人林劉紅桃之遺產或其夫林喜時所遺
    財產，前者為系爭判決依聲請人主張而認定，本院判決經宣
    示後受其羈束，無自行變更之餘地(最高法院22年抗字第226
    2號民事判例參照)，則系爭判決既未就聲請人起訴乃至言詞
    辯論終結時主張有何脫漏，縱為後者亦無補充判決之可言，
    應由聲請人循適當法律途徑解決，附此敘明。
四、爰裁定如主文。
中　　華　　民　　國　　111 　年　　11　　月　　30　　日
                  家事法庭    法　官　    劉台安
以上正本係照原本作成
如對本裁定抗告，須於裁定送達後10日內向本院提出抗告狀，並
繳納抗告費新台幣1,000元
中　　華　　民　　國　　111 　年　　11　　月　　30　　日
                              書記官　    陳美玟